【裁判字號】    99,上訴,1538
【裁判日期】    990809
【裁判案由】    毒品危害防制條例
【裁判全文】
臺灣高等法院臺中分院刑事判決        99年度上訴字第1538號
上  訴  人
即  被  告  甲○○
上列上訴人因違反毒品危害防制條例案件，不服臺灣臺中地方法
院九十九年度訴字第一二五八號中華民國九十九年六月三十日第
一審判決（起訴案號：臺灣臺中地方法院檢察署九十九年度毒偵
字第一四八二號），提起上訴，本院判決如下：
    主  文
上訴駁回。
    理  由
一、按依刑事訴訟法第三百五十條、第三百六十一條、第三百六
    十二條、第三百六十七條規定，不服地方法院之第一審判決
    而上訴者，須提出上訴書狀，並應敘述具體理由，為上訴必
    備之程式；其所提出之書狀未敘述上訴理由，或僅曾以言詞
    陳述上訴理由者，均應於上訴期間屆滿後二十日內補提理由
    書於第一審法院。第一審法院經形式審查，認逾期未補提上
    訴理由者，應定期間先命補正；逾期未補正者，為上訴不合
    法律上之程式，應以裁定駁回。倘已提出上訴理由，但所提
    非屬具體理由者，則由第二審法院以上訴不合法律上之程式
    ，判決駁回。而所謂具體理由，必係依據卷內既有訴訟資料
    或提出新事證，指摘或表明第一審判決有何採證認事、用法
    或量刑等足以影響判決本旨之不當或違法，而構成應予撤銷
    之具體事由，始克當之（例如：依憑證據法則具體指出所採
    證據何以不具證據能力，或依憑卷證資料，明確指出所為證
    據證明力之判斷如何違背經驗、論理法則）；倘僅泛言原判
    決認定事實錯誤、違背法令、量刑失之過重或輕縱，而未依
    上揭意旨指出具體事由，或形式上雖已指出具體事由，然該
    事由縱使屬實，亦不足以認為原判決有何不當或違法者（例
    如：對不具有調查必要性之證據，法院未依聲請調查亦未說
    明理由，或援用證據不當，但除去該證據仍應為同一事實之
    認定），皆難謂係具體理由，俾與第二審上訴制度旨在請求
    第二審法院撤銷、變更第一審不當或違法之判決，以實現個
    案救濟之立法目的相契合，並節制濫行上訴（最高法院九十
    七年度臺上字第八九二號刑事判決意旨參照）。
二、經查：本件上訴人即被告甲○○於民國九十九年七月十九日
    向原審法院具狀提出上訴狀陳述略稱：被告甲○○於九十九
    年一月十日為警在南投縣草屯鎮○○路與健行路口查獲，偵
    訊採集其尿液檢驗有編號00000000號中山醫學醫院
    檢驗報告可證。核被告檢驗報告陽性含毒數值，並非為一般
    長期吸毒者之高，可證被告是一時失察誤觸法令，並非為長
    期施用毒品者，又被告於九十九年五月十九日於強制戒治執
    行完畢後，自行在省立草屯精神療養院藥癮成癮科繼續接受
    戒毒治療，卷附醫師證明乙份，證明被告長期的在戒除吸毒
    的用心。懇請法院體恤，得以替代療法或易服勞役，以替代
    刑罰以勵被告其長久以來其戒毒之辛等語。
三、本院查：
  (一)上訴人即被告甲○○因不服地方法院之第一審判決而於九十
    九年七月十九日向原審法院提出上訴狀敘明上訴理由，則依
    刑事訴訟法第三百六十一條第二項條文、立法修正理由及上
    開最高法院判決意旨，上訴人倘已提出上訴理由，但所提非
    屬具體理由者，則由第二審法院以上訴不合法律上之程式，
    以判決駁回之。至於上訴理由是否具體，係屬第二審法院審
    查範圍，則不在命補正之列（參見法院辦理刑事訴訟案件應
    行注意事項第一百六十二點），合先敘明。
  (二)經核上開上訴人所提之上訴理由，要非屬所謂之具體理由【
    即必須依據卷內既有訴訟資料或提出新事證，具體指摘或表
    明第一審判決有何採證認事、用法或量刑等足以影響判決本
    旨之不當或違法，而構成應予撤銷之具體事由，始克當之（
    例如：依憑證據法則具體指出所採證據何以不具證據能力，
    或依憑卷證資料，明確指出所為證據證明力之判斷如何違背
    經驗、論理法則），最高法院九十七年度臺上字第八九二號
    判決意旨參見】，而上訴人在原審法院審理中本即為有罪之
    陳述，復表明無證據調查，承認犯罪，有原審法院九十九年
    六月十八日簡式審判筆錄可稽。本件上訴人上訴理由僅陳稱
    ：被告於九十九年一月十日為警在南投縣草屯鎮○○路與健
    行路口查獲，偵訊採集其尿液檢驗有編號00000000
    號中山醫學醫院檢驗報告可證。核被告檢驗報告陽性含毒數
    值，並非為一般長期吸毒者之高，可證被告是一時失察誤觸
    法令，並非為長期施用毒品者，又被告於九十九年五月十九
    日於強制戒治執行完畢後，自行在省立草屯精神療養院藥癮
    成癮科繼續接受戒毒治療，卷附醫師證明乙份，證明被告長
    期的在戒除吸毒的用心。懇請法院體恤，得以替代療法或易
    服勞役，以替代刑罰以勵被告其長久以來其戒毒之辛為上訴
    之理由，而俱未依法指摘或表明第一審判決有何採證認事、
    用法或量刑等足以影響判決本旨之不當或違法，而構成應予
    撤銷之具體事由。揆諸上開最高法院判決意旨，及依「程序
    優先於實體」之刑事訴訟法原則，本件上訴自不合法定上訴
    程式，應予駁回，並不經言詞辯論為之。
據上論斷，應依刑事訴訟法第三百六十七條前段、第三百七十二
條，判決如主文。
中    華    民    國    99    年     8    月     9    日
            刑事第九庭    審判長法  官  江  德  千
                                法  官  賴  妙  雲
                                法  官  許  旭  聖
以上正本證明與原本無異。
除施用第二級毒品罪部分不得上訴外，其餘部分得上訴。
如不服本判決應於收受送達後10日內向本院提出上訴書狀，其未
敘述上訴之理由者，並得於提起上訴後10日內向本院補提理由書
（均須按他造當事人之人數附繕本）「切勿逕送上級法院」。

                                書記官  紀  美  鈺
中    華    民    國    99    年    8     月    9     日

司法院資訊處製作；財團法人民間司法改革基金會備份。
